---
title: "WFCV.SMA"
output: github_document
---

```{r setup}
knitr::opts_chunk$set(echo = TRUE)
d1<-read.csv("D:/sp500eminif/CME_ESH2000.csv")
d2=read.csv("D:/sp500eminif/CME_ESH2001.csv")
d3=read.csv("D:/sp500eminif/CME_ESH2002.csv")
d4=read.csv("D:/sp500eminif/CME_ESH2003.csv")
d5=read.csv("D:/sp500eminif/CME_ESH2004.csv")
d6=read.csv("D:/sp500eminif/CME_ESH2005.csv")
d7=read.csv("D:/sp500eminif/CME_ESH2006.csv")


data <- rbind(d1,d2,d3,d4,d6,d7)
str(data)
attach(data)
sum(is.na(Close))
```

## Walkforward CV для подбора параметров на основе скользящих средних
задача: найти лучше n, threshold для стратегии на скользящих средних
стратегия — детерминированное правило (buy if ma_fast(5) > ma_slow(20) * (1 + threshold)
гибрид SMA- скользящее окно, агрегирующее исторические цены.- и порогового классификатора( правило сигнала как бинарный margin classifier-Условие ma_fast > ma_slow * (1 + threshold) — 1 (покупать) если выполняется,0 (не торговать) иначе)
Walk-Forward Validation-избегает look-ahead bias:
Обучение: На каждом шаге используются только прошлые данные (t-window.size+1:t).
Тестирование: Прогноз делается на одно наблюдение вперед (t+1). который корректно избегает look-ahead bias-Прогноз повторяется для всех t от window.size до n-1.
Порог (threshold)- относительный % (например, 0.01 = 1%), на который ma_fast должна превышать ma_slow для генерации сигнала.
Формула: ma_fast > ma_slow * (1 + threshold).
Порог применяется к текущему значению SMA (не к доходности за период). Это фильтр для входа в сделку.
```{r}
library(TTR)
library(PerformanceAnalytics)

window.size=126
param.grid=expand.grid(n.fast=c(5,10), n.slow=c(20,50), threshold=c(0.01,0.02))
best.sharpe=-Inf
best.param=list()
sum(is.na(data$Close))
for (i in 1:nrow(param.grid)) {
  sharpe.list=c()
  for (t in window.size:(nrow(data)-1))
{ 
  #fit
  train.set=(data[(t-window.size+1):t,])
  if(sum(is.na(train.set$Close)) > 0) next
  ma.fast=SMA(train.set$Close, n=param.grid$n.fast[i])
  ma.slow=SMA(train.set$Close, n=param.grid$n.slow[i])
  
  # predict
  test.set=(data[t+1,])
  
  signal=tail(ma.fast,n=1) > tail(ma.slow, n=1) * (1+param.grid$threshold[i])
  ret=ifelse(signal, (test.set$Close/test.set$Open-1),0)
  sharpe.list= c(sharpe.list,ret)
  }
  if(length(sharpe.list) > 0) {
  sharpe.ratio= mean(sharpe.list)/sd(sharpe.list)
  if (sharpe.ratio > best.sharpe) {
    best.sharpe=sharpe.ratio
    best.params= param.grid[i,]
  }
  }
}
cat("Лучшие параметры:\n")
print(best.params)
```
оптимальная комбинация:

n.fast = 5 (короткая SMA за 5 дней)

n.slow = 50 (длинная SMA за 50 дней)

threshold = 0.01 (порог в 1% для генерации сигнала)

```{r message=FALSE, warning=FALSE}
# Logistic Regression
library(glmnet)
attach(data)
sum(is.na(Close))
# Создаем признаки: SMA_fast, SMA_slow, RSI, etc.
features <- data.frame(
  SMA.fast = SMA(data$Close, 5),
  SMA.slow = SMA(data$Close, 20),
  RSI = RSI(data$Close, 14)
)
attach(features)
sum(is.na(SMA.fast))
sum(is.na(SMA.slow))
sum(is.na(RSI))
features=features[-c(1:20),]
dim(features)
# Метка: 1 если цена выросла на следующий день
labels <- ifelse(data$Close > data$Open, 1, 0)

# # Обучение модели
# lr.fit <- glm(labels ~ ., data = features, family = binomial)
# summary(lr.fit)
# # Предсказание вероятностей
# lr.predict <- predict(model, type = "response")
# summary(lr.predict)

```
sma binary margin classifier
```{r sma binary margin classifier}
window.size=126
# Hyperparameter Grid
param_grid <- expand.grid(
  n_fast = c(5, 10),
  n_slow = c(20, 50),
  threshold = c(0.005,0.01)
)

# Initialize best parameters
best_sharpe <- -Inf
best_params <- NULL
performance_metrics <- list()

for (i in 1:nrow(param_grid)) {
  returns <- numeric(0)
  signals_pred <- numeric(0)
  signals_true <- numeric(0)
  
  for (t in window.size:(nrow(data)-1)) {
    # 1. Извлечение признаков
    train_set <- data[(t-window.size+1):t, ]
    ma_fast <- SMA(train_set$Close, n = param_grid$n_fast[i])
    ma_slow <- SMA(train_set$Close, n = param_grid$n_slow[i])
    
    # 2. Генерация сигналов
    signal_pred <- as.integer(tail(ma_fast, 1) > tail(ma_slow, 1) * (1 + param_grid$threshold[i]))
    signals_pred <- c(signals_pred, signal_pred)
    
    # 3. Реализованная доходность
    ret <- ifelse(signal_pred == 1, (data$Close[t+1] / data$Open[t+1] - 1), 0)
    returns <- c(returns, ret)
    
    # 4. Добавление истинных меток (исправление ошибки)
    signal_true <- as.integer(data$Close[t+1] > data$Open[t+1])
    signals_true <- c(signals_true, signal_true)
  }
  
  # Очистка данных от NA (теперь векторы одинаковой длины)
  valid_idx <- complete.cases(signals_pred, signals_true)
  signals_pred_clean <- signals_pred[valid_idx]
  signals_true_clean <- signals_true[valid_idx]

  # metrics
  if (length(returns) > 1) {
    # Sharpe Ratio (Risk-adjusted return)
    sharpe_ratio <- mean(returns) / sd(returns)
    
    # Classification Metrics
conf_matrix <- table(
  Predicted = signals_pred_clean,
  Actual = signals_true_clean
)
# Метрики
accuracy <- sum(diag(conf_matrix)) / sum(conf_matrix)
precision <- conf_matrix[2, 2] / sum(conf_matrix[2, ])  # TP / (TP + FP)
recall <- conf_matrix[2, 2] / sum(conf_matrix[, 2])     # TP / (TP + FN)
specificity <- conf_matrix[1, 1] / sum(conf_matrix[, 1]) # TN / (TN + FP)

    # Save Results
    performance_metrics[[i]] <- data.frame(
      param_grid[i, ],
      sharpe_ratio = sharpe_ratio,
      precision = precision,
      recall = recall,
      accuracy = accuracy
    )
    
    # Update Best Params
    if (sharpe_ratio > best_sharpe) {
      best_sharpe <- sharpe_ratio
      best_params <- param_grid[i, ]
    }
  }
}

# Print Best Results
# Вывод
cat("Confusion Matrix:\n")
print(conf_matrix)
cat("\nAccuracy:", accuracy,
    "\nPrecision:", precision,
    "\nRecall (Sensitivity):", recall,
    "\nSpecificity:", specificity)

cat("Best Parameters:\n")
print(best_params)
cat("\nPerformance Metrics:\n")
print(do.call(rbind, performance_metrics))
```
Accuracy	(TP + TN) / Все	Общая точность сигналов.
Precision	TP / (TP + FP)	% сигналов "покупать", которые принесли прибыль.
Recall	TP / (TP + FN)	% прибыльных дней, которые были предсказаны.
Specificity	TN / (TN + FP)	% убыточных дней, правильно пропущенных.

лучший результат бинарного margin classifier на основе детерминировано правила SMA(5)>SMA(50) threshold 0.005

