---
title: "ECONOMETRICS"
output: github_document
---

```{r setup, include=TRUE}
knitr::opts_chunk$set(echo = TRUE)
df=read.csv("D:/data/all_stocks_5yr.csv")
str(df)
```
#добавляем features- : R t  — это месячная простая доходность индекса
```{r}
library(quantmod)
library(TTR)
attach(df)

df$Intraday.Return = (close - open)/open
df$Range = (high - low)/low
df$Close.Return = c(NA, diff(close)/close[-length(close)])

df$Open.Return = c(NA, diff(open)/open[-length(open)])
df$High.Return = c(NA, diff(high)/high[-length(high)])
df$Low.Return = c(NA, diff(low)/low[-length(low)])
df$Volume.Change = c(NA, diff(volume)/volume[-length(volume)])
#скользящие средние
df$SMA10 <- SMA(df$close, n = 10)
df$SMA10 <- na.locf(df$SMA10, na.rm = FALSE)  # Заполнить последним известным значением
df$SMA20 <- SMA(df$close, n = 20)
df$SMA20 <- na.locf(df$SMA20, na.rm = FALSE)  # Заполнить последним известным значением
#labels for classificators- бинарные сигналы (1 если цена выросла, 0 если упала)
df$Price.Dir <- ifelse(df$Close.Return > 0, 1, 0)
df$RSI14 <- RSI(df$close, n = 14)
# MACD индикатор
df$macd <- MACD(df$close)

# df <- df[-1, ]
str(df)
str(df[20:40,])
```
```{r}
data.subset=df[c(1:768),]
str(data.subset)
train.set=data.subset[c(1:512),]
test.set=data.subset[c(512:768),]
attach(df)
is.factor(Price.Dir)
lm.fit=lm(Intraday.Return~open+high+low+close+volume+Intraday.Return+Range+Close.Return+Open.Return+High.Return+Low.Return+Volume.Change+SMA10 +SMA20 +RSI14, data=test.set)
summary(lm.fit)
```
```{r}
attach(data.subset)
lm.fit2=lm(Intraday.Return ~ open + close + Open.Return + High.Return + 
   Volume.Change, data = test.set)
summary(lm.fit2)
```
```{r}
lm.fit3=lm(Intraday.Return ~ open+close+Open.Return+High.Return*
    Volume.Change, data = test.set)
summary(lm.fit3)
```
```{r}
lm.fit4=lm(Intraday.Return ~ I(open^2) + I(close^2) + Open.Return + High.Return, data=test.set)
summary(lm.fit4)
```
```{r}
anova(lm.fit3,lm.fit4)
```
Model 2(lm.fit4) с quadratic term сильно лучше т к p-value< 2.2e-16 ***- из anova
```{r}
plot(lm.fit4)
```


##  Example 1.
Consider the monthly simple returns of the CRSP equal-weighted index from January 1926 to December 2008 for 996 observations. 
Denote the series by Rt. The sample par
tial autocorrelationfunction(PACF)ofRt shows
 significant serial correlations at lags 1 so
 that an AR(1) model is used for the mean equation. 
The squared series of the AR(3) residuals
 suggests that the conditional heteroscedasticity
 might depend on lags 1, 3 and 8 of the resid
uals. Therefore, we employ the special bilinear
 model
```{r}
Rt <- ts(df$Close.Return, frequency = 12)
sum(is.na(Rt))
Rt<-na.omit(Rt)
# Rt <- ts(df, start=c(1,619040), frequency = 12)
pacf=pacf(Rt, main = "PACF of Monthly Simple Returns")
plot(pacf)
```
выходит за синие линии- пределы confidence intervals- p=1 (1 лаг)

```{r}
# Автоматический подбор порядка
best_ar <- ar(Rt, method = "ols", order.max = 20)
print(best_ar$order) # Рекомендуемый порядок AR

# fit
ar.fit <- arima(Rt, order = c(1, 0, 0))  # AR(3) # model <- ar(Rt, order.max = 3, method = "ols")
names(ar.fit)
ar.fit
```

```{r}
#проверка residuals
Box.test(ar.fit$residuals, lag = 20, type = "Ljung-Box")
plot(ar.fit$residuals)
# диагностический график

par(mfrow = c(3, 1))
plot.ts(ar.fit$residuals, main = "Standardized Residuals")
acf(ar.fit$residuals, lag.max = 30, main = "ACF of Residuals")
pacf(ar.fit$residuals, lag.max = 30, main = "PACF of Residuals")

shapiro.test(ar.fit$residuals[1:5000])  # Проверка нормальности
library(FinTS)
ArchTest(ar.fit$residuals)  # Проверка ARCH-эффектов

# График квантиль-квантиль
qqnorm(ar.fit$residuals)
qqline(ar.fit$residuals, col = "red")
```
Нормальность	W=0.69, p<2.2e-16	Не нормальное распределение	(преобразовать данные)
Гетероскедастичность	p=1, χ²≈0	Однородная дисперсия (ARCH-тест:
p-value = 1 ⇒ отсутствие ARCH-эффектов; Chi-squared ≈ 0 ⇒ нет кластеров волатильности)

```{r}
# predict
ar.pred <- predict(ar.fit, n.ahead = 5)
print(ar.pred)
ar.pred$se
names(ar.pred)
```
теперь сохраним predictions ar модели и ее residuals (для дальнейшего использования в ml моделях в качестве features/target variable)