---
title: "regression, natural and smooting splines"
output: github_document
---

```{r setup, include=FALSE}
knitr::opts_chunk$set(echo = TRUE)
library(ISLR)
library(MASS)
attach(Wage)
age.limits=range(age)
age.grid=seq(from=age.limits[1],to=age.limits[2])
```

*1* Fit wage to age using a regression spline
```{r}
library(splines)
spl.fit=lm(wage~bs(age,knots=c(25,40,60)),data=Wage)
```
(regression splines can be fit by constructing an appropriate matrix of basis functions.)
Функция bs() генерирует матрицу базисных функций для splines с указанным набором knots
*2* predict()
```{r}
spl.pred=predict(spl.fit,newdata=list(age=age.grid),se=T)
plot(age,wage,col="gray")
lines(age.grid,spl.pred$fit,lwd=2, col="orange")
lines(age.grid,spl.pred$fit+2*spl.pred$se,lty="dashed", col="red")
lines(age.grid,spl.pred$fit-2*spl.pred$se,lty="dashed", col="blue")
```
prespecified knots at ages 25, 40, and 60 ->spline с шестью basis functions.
(например, кубический spline с тремя knots имеет семь степеней свободы; эти степени свободы =intercept+ шесть basis functions)
*3* df()
```{r}
dim(bs(age,knots=c(25,40,60)))
dim(bs(age,df=6))
attr(bs(age,df=6),"knots")
```
df () produces a spline with knots at uniform quantiles of the data.
В этом случае R выбирает knots at ages 33,8,42,0 и 51,0, которые соответствуют 25, 50 и 75 percentiles of age

## fit a natural spline
*1* ns()
```{r}
ns.fit=lm(wage~ns(age,df=4),data=Wage)
ns.pred=predict(ns.fit,newdata=list(age=age.grid),se=T)
plot(age,wage,col="gray")
lines(age.grid, ns.pred$fit,col="red",lwd=2)
```
##  fit a smoothing splin
*1* smooth.spline()
```{r}
 sp.fit=smooth.spline(age,wage,df=16)
 sp.fit2=smooth.spline(age,wage,cv=TRUE)
 sp.fit2$df
```
*2* plot
```{r}
plot(age,wage,xlim=age.limits,cex=.5,col="darkgrey")
title("Smoothing Spline")
lines(sp.fit,col="yellow",lwd=2)
lines(sp.fit2,col="orange",lwd=2)
legend("topright",legend=c("16 DF","6.8 DF"),
col=c("yellow","orange"),lty=1,lwd=2,cex=.8)
```
## local regression
*1* loess()
```{r}
lr.fit=loess(wage~age,span=.2,data=Wage)
lr.fit2=loess(wage~age,span=.5,data=Wage)
```
*2* plot
```{r}
plot(age,wage,xlim=age.limits,cex=.5,col="darkgrey")
title("Local Regression")
lines(age.grid,predict(lr.fit,data.frame(age=age.grid)),col="purple",lwd=2)
lines(age.grid,predict(lr.fit2,data.frame(age=age.grid)),col="green",lwd=2)
legend("topright",legend=c("Span=0.2","Span=0.5"), col=c("purple","green"),lty=1,lwd=2,cex=.8)
```
локальная линейная регрессия с использованием spans(диапазоны) 0,2 и 0,5:
То есть, каждый район состоит из 20% или 50% наблюдений.
The larger the span, the smoother the fit. 