---
title: "GAMs"
output: github_document
---

```{r setup, include=FALSE}
knitr::opts_chunk$set(echo = TRUE)
library(ISLR)
library(MASS)
attach(Wage)
```

##задача wage~ year+age using natural spline, treating education as a qualitative predictor
*1* lm()
```{r}
library(gam)
gam.fit1= lm(wage~ns(year,4)+ns(age,5)+education, data=Wage)
```
т.к. это просто большая линейная регрессионная модель с использованием соответствующих basis functions, о исп функцию lm()
*2*  Fit the model $wage=β0+f1(year)+f2(age)+f3(education)+\epsilon$ using smoothing splines
```{r}
gam.fit.m3=gam(wage~s(year,4)+s(age,5)+education,data=Wage)

```
 Функция s() из gam library= use a smoothing spline. 
 функция year должна иметь 4 df(degrees of freedom),
 функция age -5 df
 Переменная education -qualitative,converted into four dummy variables.
 Используем gam() to fit a GAM using these components. 
 (all terms are fit simultaneously, taking each other into account to explain the response)
*3* plot
```{r}
par(mfrow=c(1,3))
plot(gam.fit.m3, se=TRUE,col="blue")
plot.Gam(gam.fit1, se=TRUE, col="red")
```
*4* ANOVA
```{r}
gam.fit.m1=gam(wage~s(age,5)+education,data=Wage)
gam.fit.m2=gam(wage~year+s(age,5)+education,data=Wage)
anova(gam.fit.m1, gam.fit.m2,gam.fit.m3,test="F")
```
($H~0$: M0- простая модель- адекватна)
Чтобы выбрать между тремя моделями 
$M~1$ GAM без year; $M~2$ GAM usimg linear function of year; $M~3$ GAM using a spline function of year
используем Analysis of Variance(ANOVA)
$p-value=0.0001448 ***$ -> отвергаем нулевую гипотезу что M1 лучше M2 (GAM с линейной функцией года лучше, чем GAM, который не включает год вообще)
$p-value=0.3485661$ -> нет оснований полагать, что линейная функция year необходима
Вывод: основываясь на результатах ANOVA, модель M2 предпочтительна
*5* summary()
```{r}
summary(gam.fit.m3)
```
Значения р-value для года и возраста соответствуют нулевой гипотезе линейной
 взаимосвязи против альтернативы нелинейной связи
Большие р-values для year соответствует выводу из ANOVA: линейная функция является адекватной для этого year
Однако есть доказательства того, что для age необходим нелинейная функция.

*6* predict()
```{r}
gam.pred=predict(gam.fit.m2,newdata=Wage)
```

#other possible GAM building blocks
```{r}
gam.lo.fit=gam(wage~s(year,df=4)+lo(age,span=0.7)+education,data=Wage)
plot.Gam(gam.lo.fit, se=TRUE, col="pink", lwd=2)
```
Чтобы использовать local regression fits as building blocks in a GAM-*lo()*
в примере используется local regression for the age term,with a span of 0.7

*lo() to create interactions before calling gam()*
```{r}
gam.int.fit=gam(wage~lo(year,age,span=0.5)+education, data=Wage)
```
пример: two-term model, first term= interaction between year and age, fit by a local regression surface.
*plot*
```{r}
library(akima)
plot(gam.int.fit)
```
##fit a logistic regression GAM
функция *I()*чтобы создать *binary response variable*+ family=binomial
```{r}
log.rg.gam=gam(I(wage>250)~year+s(age,df=5)+education,family="binomial",data=Wage)
par(mfrow=c(1,3))
plot(log.rg.gam,se=T,col="green")
```
```{r}
table(education,I(wage>250))
```
fit a *logistic regression GAM* using all but this category
```{r}
gam.lr.s=gam(I(wage>250)~year+s(age,df=5)+education,family="binomial",data=Wage,subset=(education!="1. < HS Grad"))
plot(gam.lr.s,se=T,col="green")
```

