---
title: "Регрессия временных рядов: CAPM(регрессия доходности аĸции на доходность рынĸа)"
output: github_document
---

```{r setup}
knitr::opts_chunk$set(warning = FALSE, message = FALSE)
library(quantmod)
library(lmtest)
library(PerformanceAnalytics)
library(tidyverse)
library(sandwich)


```
##Регрессия акций AAPL на индекс S&P500

```{r}
getSymbols(c("AAPL", "^GSPC"), src = "yahoo", from = "2015-01-01", to = "2023-01-01")

df <- merge(dailyReturn(AAPL, type = "log"), dailyReturn(GSPC, type = "log")) %>%
  as.data.frame() %>%
  rownames_to_column(var = "Date") %>%
  as_tibble() %>%
  rename(Apple = daily.returns, SP500 = daily.returns.1) %>%
  mutate(Date = as.Date(Date))
# fix(df)


str(df)
```
визуализация данных
```{r}
ggplot(df, aes(x = Date)) +
  geom_line(aes(y = Apple, color = "Apple"), linewidth = 0.5, alpha = 0.8) +
  geom_line(aes(y = SP500, color = "S&P 500"), linewidth = 0.5, alpha = 0.8) +
  labs(title = "Daily Returns: Apple vs S&P 500 (2015-2022)", y = "Return", color = NULL) +
  scale_color_manual(values = c("Apple" = "red", "S&P 500" = "blue")) +
  theme_minimal() +
  theme(legend.position = "top")  
```
Разделение данных train test
```{r}
split_date <- df$Date[floor(0.8 * nrow(df))]
train.d <- filter(df, Date <= split_date)
test.d <- filter(df, Date > split_date)
str(train.d)
dim(train.d)+dim(test.d)

library(roll)
library(zoo)
window_size <- 252  # примерно 1 год торговых дней
n <- nrow(df)
#скользящая регрессия: fit CAPM для каждого окна
rolling.fit <- roll_lm(
  x = as.matrix(df$SP500),
  y = as.matrix(df$Apple),
  width = window_size)

betas <- rolling.fit$coefficients[, 2]
alphas <- rolling.fit$coefficients[, 1]
```
Обучение модели линейной регрессии временных рядов train data
```{r}

capm.fit <- lm(Apple ~ SP500, data = train.d)
summary(capm.fit)
confint(capm.fit)

camp.poly.fit<- lm(Apple~ I(SP500^2), data=df)
summary(camp.poly.fit)
```
Прогнозирование
```{r}
capm.pred<-predict(capm.fit, newdata=test.d)
test.d$pred <- predict(capm.fit, newdata = test.d)

# Оценка качества (MSE, R² на тест data)
mse <- mean((test.d$Apple - test.d$pred)^2)
r2.test <- cor(test.d$Apple, test.d$pred)^2

cat("Test MSE:", mse, "\nTest R²:", r2.test)

```
Диагностика модели
```{r}
# Графики остатков
plot(capm.fit)

# Тест на автокорреляцию (Дарбина-Уотсона)
dwtest(capm.fit)

# Тест на гетероскедастичность (Бреуша-Пагана)
bptest(capm.fit)


# Оценка модели с поправкой Newey-West
coeftest(capm.fit, vcov = NeweyWest(capm.fit, lag = 6))  # lag можно подобрать
```
Durbin-Watson test
H0: Нет автокорреляции остатков.
H1: Положительная автокорреляция (остатки зависят от предыдущих).
вывод:
DW < 2 (и p-value < 0.05): Есть положительная автокорреляция


studentized Breusch-Pagan test
H0: Гомоскедастичность (постоянная дисперсия остатков).
H1: Гетероскедастичность
вывод:
p-value < 0.05 → Отклоняется нулевая гипотеза о гомоскедастичности.
Пробуем оценить модели с поправкой Newey-West, преобразования(Логарифмирование: log(abs(returns) + 1)) или weighted least squares(Взвешенная регрессия)
```{r newey west}
library(caret)
#Функция для расчета MSE с заданным lag
calculate_mse <- function(lag, train_data, test_data) {
  model <- lm(Apple ~ SP500, data = train_data)
  predictions <- predict(model, newdata = test_data)
  mse <- mean((test_data$Apple - predictions)^2)
  return(mse)
}
lags <- 1:10 #претенденты для lag
#Time Series Cross-Validation
time_slices <- createTimeSlices(1:nrow(df), initialWindow = 1000, horizon = 252, fixedWindow = FALSE)
mse_values <- sapply(lags, function(lag) {
  mse <- mean(sapply(time_slices$train, function(idx) {
    train <- df[idx, ]
    test <- df[-idx, ]
    calculate_mse(lag, train, test)
  }))
  return(mse)
})
#оптимальный lag
optimal_lag <- lags[which.min(mse_values)]
cat("Optimal lag for Newey-West:", optimal_lag)
#оценка модели с оптимальным lag
library(sandwich)
library(lmtest)

capm.fit <- lm(Apple ~ SP500, data = df)
nw_vcov <- NeweyWest(capm.fit, lag = optimal_lag) 
coeftest(capm.fit, vcov = nw_vcov)
```
интерпретация 
α = 0 не отвергается (p=0.1762 > 0.05). Акция не показывает значимой избыточной доходности (α) после учета рыночного риска.
β = 1.21 значимо отличается от 0 (p ≈ 0). Акция более волатильна, чем рынок (β > 1).

Тест Чоу
```{r}
library(strucchange)
sctest(Apple ~ SP500, data = df, type = "Chow", point = 0.5)
```
интерпретация: есть ли структурный сдвиг в регрессионной модели в выбранной точке?
(H₀): Нет структурного изменения (модель стабильна на всём периоде).
(H₁): Есть структурный сдвиг (параметры α и β изменились в определённой точке)
p-value = 0.3644 > 0.05 → Не отвергается H₀.
Вывод: Нет статистически значимых доказательств структурного сдвига в CAPM модели для акции Apple в тестируемой точке.

Кумулятивный тест (CUSUM):
```{r}
# jpeg(file="chh.jpeg")
plot(efp(Apple ~ SP500, data = df, type = "OLS-CUSUM"))
# dev.off()
```
Проверяет постепенные изменения параметров. Колебания внутри границ-модель стабильна

 Визуализация регрессии
```{r}
ggplot(df, aes(x = SP500, y = Apple)) +
  geom_point(alpha = 0.5) +
  geom_smooth(method = "lm", color = "blue") +
  labs(title = "CAPM Regression: Apple vs S&P 500",
       x = "S&P 500 Returns", 
       y = "Apple Returns") +
  theme_minimal()
```
Интерпретация результатов
```{r}
cat("Alpha (intercept):", coef(capm.fit)[1], "\n")
cat("Beta (slope):", coef(capm.fit)[2], "\n")

#R^2
rsq <- summary(capm.fit)$r.squared
cat("R-squared:", rsq, "\n")

#Tracking Error (sd residuals=стандартное отклонение остатков)
tracking_error <- sd(residuals(capm.fit))
cat("Tracking Error:", tracking_error, "\n")
```

